

## MAICOL YORDAN SALINAS GONZALES

Analista Desarrollador Full Stack

+51 913 601 481

# github.com/MSalinasG

linkedin.com/in/Maicol



Profesional técnico de la carrera en software y sistemas en SISE y bachiller de la carrera de ingeniería de sistemas de información y gestión en la Universidad Científica del sur, con experiencia para desempeñar con iniciativa, adaptarse a cualquier situación, análisis y con capacidad en la toma de decisiones o resolver problemas, trabajo en equipo y alcanzando objetivos a corto, mediano y largo plazo. Interesado en seguir creciendo profesionalmente en el área que lo caracteriza y actualizándose con las nuevas tecnologías.

#### **EXPERIENCIA**

### **Gestión de Proyectos**

Software Enterprise Services (SES)

jul 2023 - sep 2023

Mi rol principal consistió en supervisar un portafolio de 25 playbooks (proyectos) cruciales para Scotiabank. Además, fui el encargado de coordinar reuniones estratégicas con analistas clave, para recopilar información esencial relacionada con cada playbook. Esta responsabilidad incluyó la organización de reuniones de seguimiento semanales, durante las cuales se evaluaban los avances y desafíos de cada iniciativa.

Una de mis tareas más importantes fue registrar meticulosamente los datos de cada playbook en el sistema ServiceNow, garantizando la precisión y disponibilidad de la información para todo el equipo. También desempeñé un papel esencial en la creación y validación de diagramas de arquitectura, así como en la elaboración de diagramas de flujo de procesos específicos para cada aplicación relacionada.

Estos esfuerzos eran cruciales para que los playbooks estuvieran listos para su aprobación por el equipo de System Reliability Officer (SRO), preparándolos para futuras implementaciones en producción. Mi enfoque en la gestión eficiente y detallada de estos proyectos contribuyó significativamente al éxito de Scotiabank y al logro de objetivos clave en un entorno empresarial dinámico y desafiante.

Tecnología utilizada:

Gestión de proyectos Coordinación de reuniones Documentación de datos Diagrama de arquitectura Diagramas de flujo de proceso Evaluación de progreso Supervisión de proyectos Comunicación efectiva

#### **Analista Desarrollador Full Stack**

FRACTAL Soluciones TI

2019 - Presente

Encargado de realizar el desarrollo de funcionalidades en el sistema web principal del negocio, utilizando las herramientas del entorno .NET y el gestor de base de datos SQL, también dentro de las funcionalidades se veía la implementación de otras tecnologías como HTML, lenguajes de diseño CCS, Frameworks, ¡Query, JavaScript y Altovas(Reportes) para todos los clientes dentro del negocio, los cuales se realizó respetando los tiempos de entrega, como a su vez realizar la documentación de cada funcionalidad creada y detallada, como su hoja de prueba unitaria y todo registrando a través de la herramienta de gestión de proyectos (Jira).

Participación en análisis frente a distintos problemas a resolver en el transcurso del desarrollo con el equipo, a través de la comunicación efectiva y productiva, alcanzando los objetivos, beneficiando al cliente en el resultado y al negocio.

## Logros:

Algunos logros que se alcanzaron

- Adaptación frente a distintas necesidades
- Trabajo en equipo y comunicación efectiva
- Alcanzar metas a corto y mediano plazo Uso e integración en variedad de tecnologías
- Implementación de Arquitecturas orientadas al servicio (API Rest SOAP)
- Integración de Stylevision (altova), transformaciones XSLT y otros tipos de archivos XML relacionados

# Tecnología utilizada:

MICROSOFT SQL SERVER My SQL **JQUERY JAVASCRIPT** HTML5 BOOTSTRAP XML **ALTOVA XSLT** SOAP **API REST** JSON JIRA

#### Asistente - Analista Programador Junior 2016 - 2019

**Inteligent Partner** 

Una de las funciones o aspectos por mejorar fue el poder sistematizar el trabajo a los operativos, creando y desarrollando la estructura de la base de datos, la elaboración de un sistema interno que permita reducir el tiempo de entrega de reportes al cliente (Listado masivo – Carga de reporte – Asignación de pedido – Cruce de información), lo cual antes de hacía de forma manual y se acumulaba el proceso de envío lo cual demoraba, el sistema que se realizó e implementó fue a través de la metodología NCapas junto con el equipo de sistemas de este negocio, así como también el mejoramiento de estos mismos procesos una vez que el sistema fue lanzado, se vio un cambio radical en cuanto a tiempo de entrega lo cual fue un beneficio para este negocio.

Por otra parte, también se supervisaba los equipos de todo el negocio (Laptops - PC -Impresoras), realizando un control de cada equipo, realizando mantenimientos para su funcionamiento y también el atender las consultas de los mismos operativos que tenían a dificultades con el uso de una nueva aplicación o del mismo software.

# Logros:

Algunos logros que se llegaron a cumplir

- Publicar Sistema Interno con conexión a la BD utilizando NCapas Sistematizar los procesos manuales
- Reducción en el tiempo de entrega
- Feedback con el usuario Escalabilidad del sistema
- Mantenimiento de equipos
- Asesoramiento de aplicaciones

### Tecnología utilizada: MICROSOFT SQL SERVER

MY SQL MARIA DB SQL

#### **SKILLS**

**Frontend** C# ASP .NET HTML5 / CSS3 Bootstrap jQuery / JavaScript / Json / XML Visual Basic Java Android Style Vision (Altova) **Backend** Microsoft SQL Server My SQL PHP Oracle Api Rest **SOAP** Python

Hardware Office Software Limpieza virus Photoshop Sistemas Operativos BI Cableado Redes Crystal Report SQL Profiler

## **EDUCACIÓN**

Otros

Ingeniería de Sistemas de información y gestión Universidad Científica del Sur 2018 - 2022

Carrera técnica en Software

y Sistemas Instituto Superior Tecnológico

SISE 2013 - 2017

# **IDIOMA**

**Español** (Nativo)

Ingles Escrito (Básico -Intermedio) Ingles Oral (Básico) Japones (Básico)

## **APTITUDES**

Creatividad Trabajo en equipo Responsable Organizado Puntual Proactivo

## HOBBIES

Viajar Coleccion vintage Gimnasio Finanzas Música Bailar